---
title: "DENSIDAD"
output: html_document
---

a continuacion se precentan ejemplos que pueden servir de guia a la hora de realizar un grafico de dencidad en R

```{r setup, include=FALSE}
cars
knitr::opts_chunk$set(echo = TRUE)
```
# Ejemplos

Los datos con los que se trabaja en los ejemplos se presentan a continuacion:

<center>
**cars**
<table border=1>
<tr> <th>  </th> <th> speed </th> <th> dist </th>  </tr>
  <tr> <td align="right"> 1 </td> <td align="right"> 4.00 </td> <td align="right"> 2.00 </td> </tr>
  <tr> <td align="right"> 2 </td> <td align="right"> 4.00 </td> <td align="right"> 10.00 </td> </tr>
  <tr> <td align="right"> 3 </td> <td align="right"> 7.00 </td> <td align="right"> 4.00 </td> </tr>
  <tr> <td align="right"> 4 </td> <td align="right"> 7.00 </td> <td align="right"> 22.00 </td> </tr>
  <tr> <td align="right"> 5 </td> <td align="right"> 8.00 </td> <td align="right"> 16.00 </td> </tr>
  <tr> <td align="right"> 6 </td> <td align="right"> 9.00 </td> <td align="right"> 10.00 </td> </tr>
  <tr> <td align="right"> 7 </td> <td align="right"> 10.00 </td> <td align="right"> 18.00 </td> </tr>
  <tr> <td align="right"> 8 </td> <td align="right"> 10.00 </td> <td align="right"> 26.00 </td> </tr>
  <tr> <td align="right"> 9 </td> <td align="right"> 10.00 </td> <td align="right"> 34.00 </td> </tr>
  <tr> <td align="right"> 10 </td> <td align="right"> 11.00 </td> <td align="right"> 17.00 </td> </tr>
  <tr> <td align="right"> 11 </td> <td align="right"> 11.00 </td> <td align="right"> 28.00 </td> </tr>
  <tr> <td align="right"> 12 </td> <td align="right"> 12.00 </td> <td align="right"> 14.00 </td> </tr>
  <tr> <td align="right"> 13 </td> <td align="right"> 12.00 </td> <td align="right"> 20.00 </td> </tr>
  <tr> <td align="right"> 14 </td> <td align="right"> 12.00 </td> <td align="right"> 24.00 </td> </tr>
  <tr> <td align="right"> 15 </td> <td align="right"> 12.00 </td> <td align="right"> 28.00 </td> </tr>
  <tr> <td align="right"> 16 </td> <td align="right"> 13.00 </td> <td align="right"> 26.00 </td> </tr>
  <tr> <td align="right"> 17 </td> <td align="right"> 13.00 </td> <td align="right"> 34.00 </td> </tr>
  <tr> <td align="right"> 18 </td> <td align="right"> 13.00 </td> <td align="right"> 34.00 </td> </tr>
  <tr> <td align="right"> 19 </td> <td align="right"> 13.00 </td> <td align="right"> 46.00 </td> </tr>
  <tr> <td align="right"> 20 </td> <td align="right"> 14.00 </td> <td align="right"> 26.00 </td> </tr>
  <tr> <td align="right"> 21 </td> <td align="right"> 14.00 </td> <td align="right"> 36.00 </td> </tr>
  <tr> <td align="right"> 22 </td> <td align="right"> 14.00 </td> <td align="right"> 60.00 </td> </tr>
  <tr> <td align="right"> 23 </td> <td align="right"> 14.00 </td> <td align="right"> 80.00 </td> </tr>
  <tr> <td align="right"> 24 </td> <td align="right"> 15.00 </td> <td align="right"> 20.00 </td> </tr>
  <tr> <td align="right"> 25 </td> <td align="right"> 15.00 </td> <td align="right"> 26.00 </td> </tr>
  <tr> <td align="right"> 26 </td> <td align="right"> 15.00 </td> <td align="right"> 54.00 </td> </tr>
  <tr> <td align="right"> 27 </td> <td align="right"> 16.00 </td> <td align="right"> 32.00 </td> </tr>
  <tr> <td align="right"> 28 </td> <td align="right"> 16.00 </td> <td align="right"> 40.00 </td> </tr>
  <tr> <td align="right"> 29 </td> <td align="right"> 17.00 </td> <td align="right"> 32.00 </td> </tr>
  <tr> <td align="right"> 30 </td> <td align="right"> 17.00 </td> <td align="right"> 40.00 </td> </tr>
  <tr> <td align="right"> 31 </td> <td align="right"> 17.00 </td> <td align="right"> 50.00 </td> </tr>
  <tr> <td align="right"> 32 </td> <td align="right"> 18.00 </td> <td align="right"> 42.00 </td> </tr>
  <tr> <td align="right"> 33 </td> <td align="right"> 18.00 </td> <td align="right"> 56.00 </td> </tr>
  <tr> <td align="right"> 34 </td> <td align="right"> 18.00 </td> <td align="right"> 76.00 </td> </tr>
  <tr> <td align="right"> 35 </td> <td align="right"> 18.00 </td> <td align="right"> 84.00 </td> </tr>
  <tr> <td align="right"> 36 </td> <td align="right"> 19.00 </td> <td align="right"> 36.00 </td> </tr>
  <tr> <td align="right"> 37 </td> <td align="right"> 19.00 </td> <td align="right"> 46.00 </td> </tr>
  <tr> <td align="right"> 38 </td> <td align="right"> 19.00 </td> <td align="right"> 68.00 </td> </tr>
  <tr> <td align="right"> 39 </td> <td align="right"> 20.00 </td> <td align="right"> 32.00 </td> </tr>
  <tr> <td align="right"> 40 </td> <td align="right"> 20.00 </td> <td align="right"> 48.00 </td> </tr>
  <tr> <td align="right"> 41 </td> <td align="right"> 20.00 </td> <td align="right"> 52.00 </td> </tr>
  <tr> <td align="right"> 42 </td> <td align="right"> 20.00 </td> <td align="right"> 56.00 </td> </tr>
  <tr> <td align="right"> 43 </td> <td align="right"> 20.00 </td> <td align="right"> 64.00 </td> </tr>
  <tr> <td align="right"> 44 </td> <td align="right"> 22.00 </td> <td align="right"> 66.00 </td> </tr>
  <tr> <td align="right"> 45 </td> <td align="right"> 23.00 </td> <td align="right"> 54.00 </td> </tr>
  <tr> <td align="right"> 46 </td> <td align="right"> 24.00 </td> <td align="right"> 70.00 </td> </tr>
  <tr> <td align="right"> 47 </td> <td align="right"> 24.00 </td> <td align="right"> 92.00 </td> </tr>
  <tr> <td align="right"> 48 </td> <td align="right"> 24.00 </td> <td align="right"> 93.00 </td> </tr>
  <tr> <td align="right"> 49 </td> <td align="right"> 24.00 </td> <td align="right"> 120.00 </td> </tr>
  <tr> <td align="right"> 50 </td> <td align="right"> 25.00 </td> <td align="right"> 85.00 </td> </tr>
   </table>
</center>   

```{r}
library(xtable)
#print(xtable::xtable(cars),type="html",html.tableattributes="border=0")
```

## Ejemplo 1 (Datos cuantitativos discretos)

Para este ejemplo se toma la variable speed


El grafico mas sencillo de densidad puede ser construido con las funciones `plot()` y `density()`, el resultado es el siguiente.

```{r}
plot(density(cars$speed))
```
otra opcion es la siguiente

```{r}
hist(cars$speed, freq = FALSE)
lines(density(cars$speed))
```
## Ejemplo 2 (Datos cuantitativos continuos)

Para este ejemplo se toma la variable dist y se sigue el mismo prosedimiento del ejemplo anterior.

```{r}
plot(density(cars$dist))
hist(cars$dist, freq = FALSE)
lines(density(cars$dist))

```
## Ejemplo 3 

En este ejemplo se presenta un gafico de la variable speed pero esta vez modificando los parametros de las funciones `plot()`, `lines()` y `hist()`.

```{r pressure, echo=TRUE}
plot(density(cars$dist), main = "Densidad speed base de datos cars", ylab = "Densidad", xlab = "Speed", col=10)
hist(cars$dist, freq = FALSE, main = "Densidad speed base de datos cars", ylab = "Densidad", xlab = "Speed", col="509")
lines(density(cars$dist), col="red")
```
