---
title: "DENSIDAD"
output: html_document
---

a continuacion se precentan ejemplos que pueden servir de guia a la hora de realizar un grafico de dencidad en R

```{r setup, include=FALSE}
cars
knitr::opts_chunk$set(echo = TRUE)
```
# Ejemplos

Los datos con los que se trabaja en los ejemplos se presentan a continuacion:

```{r}
knitr::kable(cars)
```

## Ejemplo 1 (Datos cuantitativos discretos)

Para este ejemplo se toma la variable speed


El grafico mas sencillo de densidad puede ser construido con las funciones `plot()` y `density()`, el resultado es el siguiente.

```{r}
plot(density(cars$speed))
```
otra opcion es la siguiente

```{r}
hist(cars$speed, freq = FALSE)
lines(density(cars$speed))
```
## Ejemplo 2 (Datos cuantitativos continuos)

Para este ejemplo se toma la variable dist y se sigue el mismo prosedimiento del ejemplo anterior.

```{r}
plot(density(cars$dist))
hist(cars$dist, freq = FALSE)
lines(density(cars$dist))

```
## Ejemplo 3 

En este ejemplo se presenta un gafico de la variable speed pero esta vez modificando los parametros de las funciones `plot()`, `lines()` y `hist()`.

```{r pressure, echo=TRUE}
plot(density(cars$dist), main = "Densidad speed base de datos cars", ylab = "Densidad", xlab = "Speed", col=10)
hist(cars$dist, freq = FALSE, main = "Densidad speed base de datos cars", ylab = "Densidad", xlab = "Speed", col="509")
lines(density(cars$dist), col="red")
```
