---
title: "**REGRESION**"
output: html_document
---

```{r setup, include=FALSE}
knitr::opts_chunk$set(echo = TRUE)
```

## Regresion lineal simple

Para ilustrar este caso se usara una base de datos de apartamentos en el Poblado-Medellin.

En un principio veamos un resumen de la base de datos.

```{r echo=FALSE}
regresion=read.table("regresion.csv",header = TRUE, sep = ";")
knitr::kable(summary(regresion))
plot(regresion$area,regresion$valor,main = "Area vs Valor",ylab = "Valor",xlab = "Area")
```

**correlacion**

```{r echo=FALSE}
knitr::kable(cor(regresion))
```

A continuacion se muestran los resultados del ajuste del modelo lineal simple.

```{r echo=FALSE}
mod1=lm(valor~area,data=regresion)
summary(mod1)
plot(regresion$area,regresion$valor,main = "Grafico con recta de regresion",ylab = "Valor",xlab = "Area")
abline(mod1)
```

Ahora se veran los resultados obtenidos para valores predichos

```{r echo=FALSE}
est=data.frame(area = seq(1, 350,by=7))
estimaciones=predict(mod1, est)

nuevo=data.frame(est,estimaciones)
knitr::kable(nuevo)
```
Los intervalos de confianza para este modelo se muestran a continuacion

```{r echo=FALSE}
knitr::kable(confint(mod1, level = 0.95))

plot(regresion$area,regresion$valor,main = "Grafico con recta de regresion",ylab = "Valor",xlab = "Area")
abline(mod1)
# Intervalos de confianza 
ic <- predict(mod1, est, interval = "confidence")
lines(est$area, ic[, 2], lty = 2)
lines(est$area, ic[, 3], lty = 2)
# Intervalos de prediccion
ic <- predict(mod1, est, interval = "prediction")
lines(est$area, ic[, 2], lty = 2, col = "red")
lines(est$area, ic[, 3], lty = 2, col = "red")
```
### ANOVA

```{r echo=FALSE}
knitr::kable(anova(mod1))
```

### Dignostico del modelo

```{r echo=FALSE}
residuos = rstandard(mod1)
valajust = fitted(mod1)
plot(valajust, residuos)
abline(h=-2,col="red")
abline(h=2,col="red")
qqnorm(residuos)
qqline(residuos)

```


